【裁判字號】    89,交自,5
【裁判日期】    890411
【裁判案由】    公共危險
【裁判全文】
臺灣臺中地方法院刑事判決                            八十九年度交自字第五號
    自  訴  人  甲○○
    被      告  乙○○
右列被告因公共危險等案件，經自訴人提起自訴，本院判決如左：
    主      文
乙○○服用酒類，不能安全駕駛動力交通工具而駕駛，處拘役伍拾日，如易科罰金，
以參佰元折算壹日。
其餘被訴駕駛動力交通工具肇事，致人受傷而逃逸部份，無罪。
    事      實
一、乙○○於民國（下同）八十八年七月十日上午六時三十分許，飲酒後吐氣所含酒
    精成份達每公升０．三四毫克（嗣於同日上午八時三十分許，乙○○至台中縣警
    察局沙鹿分局晉江派出所投案，經警測試其飲酒後吐氣所含酒精成份為每公升０
    ‧一七毫克，惟依據測試時間之濃度加上肇事時與測試時之時差，所消耗之酒精
    濃度為正確酒後程度，即0.017×5×2＋0.17＝0.34mg/l），超過每公升０．二
    五毫克之標準值，已不能安全駕駛動力交通工具，仍酒醉駕駛未懸掛車牌（經警
    方嗣後查得該車車號為Ｂ二—九四九九號）之自小客車，從台中縣大雅鄉往沙鹿
    鎮方向行駛。行經台中縣沙鹿鎮○○路三二０號中沙加油站往南約五十公尺處，
    因意識模糊無法安全駕駛汽車，致車輛失控超越道路中央安全島後，與對向由甲
    ○○駕駛之車號ＮＥ—０二二三號之自用客貨兩用車迎面對撞，使甲○○受有左
    右側股骨粗隆間及股骨幹嚴重粉碎性骨折，左側脛骨開放粉碎性骨折以及左足部
    開放性傷口等之傷害（其過失傷害部份，業據甲○○於辯論終結前撤回自訴），
    嗣於同日八時三十分左右，乙○○至台中縣警察局沙鹿分局晉江派出所投案，經
    警施以酒精濃度測試，測定值為０‧一七毫克。
二、案經甲○○向本院提起自訴。
    理    由
甲、有罪部分：
一、訊據被告乙○○對於前開事實坦承不諱，核與自訴人林錦盛所指訴情節相符，並
    有台中縣警察局清水分局道路交通事故調查報告表乙份、現場照片四張、體傷照
    片四張、車損照片三張、診斷証明書乙紙附卷可稽，而被告於事發二小時後始至
    台中縣警察局沙鹿分局晉江派出所投案，經警測試其飲酒後吐氣所含酒精成份為
    每公升０‧一七毫克，此有被告酒精測試值乙紙附卷足憑，惟依據張漢威所著「
    車禍處理與鑑定實務」一書第三頁至第四十四頁所載，依美國現行公式推算（即
    男生係以０‧０一七乘以五乘以時差加上測量時之酒精吐氣含量等於肇事當時之
    酒後情況），本件被告肇事當時吐氣所含酒精成份應為每公升０‧三四毫克，則
    已超過每公升０．二五毫克之標準值，復參酌被告疏未注意車前狀況並未能有效
    掌控方向盤致使該車失控撞上並超越道路中央安全島後駛入對向車道因而肇事，
    顯見其服用酒類，已達不能安全駕駛之程度，本件事證明確，被告犯行洵堪認定
    。
二、核被告乙○○所為，係犯刑法第一百八十五條之三之服用酒類，不能安全駕駛動
    力交通工具而駕駛罪。爰審酌被告犯罪之動機、目的、所生危害及犯後尚能坦承
    犯行，並已與被害人達成和解賠償損害等一切情狀，量處如主文所示之刑，並諭
    知易科罰金之折算標準，以資懲儆。
乙、無罪部分：
一、自訴意旨另以：被告乙○○於前開時地駕駛上開自用小客車肇禍後，竟對於甲○
    ○車毀人傷之情況置之不理，並逃逸離開車禍現場等情，因認乙○○犯有刑法第
    一百八十五之四之駕車肇事，致人受傷而逃逸罪嫌云云。
二、按犯罪事實應依證據認定之，無證據不得推定其犯罪事實，刑事訴訟法第一百五
    十四條定有明文；又認定不利於被告之事實，須依積極證據，苟積極證據不足為
    不利於被告事實之認定時，即應為有利於被告之認定，更不必有何有利之證據，
    最高法院三十年上字第八一六號亦著有判例。
三、訊據被告乙○○堅決否認有何駕車肇事，致人受傷而逃逸犯行，並辯稱：當時伊
    有留在現場，並未逃逸，嗣因當時雨下的很大，且伊亦有受傷，而經一非管區之
    員警要伊先回去換衣服，伊才離開，且二小時後伊即到台中縣警察局沙鹿分局晉
    江派出所投案等語。經查：本件自訴人認被告涉犯刑法第一百八十五條之四罪嫌
    ，無非以其推測之詞為其論據。惟按自訴人之自訴，係以使被告受刑事訴追為目
    的，是其陳述是否與事實相符，仍應調查其他證據以資審認，最高法院五十二年
    台上字第一三○○號判例，可資參考。且自訴人於本院審理時已自承事發後，其
    已昏迷不省人事，不知被告是否立即逃逸（見本院八十九年三月二十九日審理筆
    錄）。又被告駕車與自訴人之上開車輛發生對撞事故後，其所駕駛之自用小客車
    亦受到嚴重損壞，無法駛離現場，若被告果真有逃逸之意思，豈會將嗣後亦極易
    為警憑借查獲之各項跡證遺留在現場之理？是被告所辯其曾有留在現場，嗣因衣
    服濕透又受傷，始先回住處更衣後再前往派出所投案等情，且前後相隔二小時，
    則被告上開所辯應堪採信。綜上所述，被告雖駕車肇事致人受傷，然並未逃逸，
    自與刑法第一百八十五條之四之構成要件有間，此外復查無其他積極事證足資證
    明被告犯罪，自應依法為無罪之諭知，以杜冤抑。
據上論斷，應依刑事訴訟法第三百四十三條、第二百九十九條第一項前段、第三百零
一條第一項，刑法第一百八十五條之三、第四十一條，罰金罰鍰提高標準條例第二條
，判決如主文。
中      華      民      國    八十九    年      四      月     十一     日
                                    臺灣臺中地方法院交通法庭
                                        法  官  夏  一  
右正本證明與原本無異。
如不服本判決，應於送達後十日內向本院提出上訴狀 （須附繕本） ，上訴於台灣高
法院台中分院。
                                        書記官
中      華      民      國    八十九    年      四      月     十三     日
附錄論罪科刑法條
刑法第一百八十五條之三
服用毒品、麻醉藥品、酒類或其他相類之物，不能安全駕駛動力交通工具而駕駛者，
，處一年以下有期徒刑、拘役或三萬元以下罰金。


司法院資訊處製作；財團法人民間司法改革基金會備份。
